臺灣臺中地方法院刑事判決　　　　　　　　　　　　　九十一年度易字第三一三號
　　公　訴　人　臺灣臺中地方法院檢察署檢察官
　　被　　　告　丁○○
右列被告因竊盜案件，經檢察官提起公訴（九十年度偵字第二二三七五號），本院判
決如左：
    主  文
丁○○共同連續竊盜，處有期徒刑陸月，如易科罰金，以佰元折算壹日。
    事  實
一、丁○○前於民國八十九年間曾夥同姓名年籍不詳綽號「阿彬」之成年男子，並由
    丁○○駕駛自用小客車搭載綽號「阿彬」之人至台中市南屯區豐樂公園旁，且由
    丁○○在旁把風，「阿彬」則下車以徒手掀開機車置物箱之方式，連續竊取停放
    於路旁機車置物箱內之財物多次，而犯竊盜罪，並經本院於九十年十二月三日以
    九十年度易字第二六八四號判決判處有期徒刑六月在案（未構成累犯）。竟不知
    悔改，與丙○○（業據本院以九十年度易字第三三０九號判決判處有期徒刑六月
    ，如易科罰金，以佰元折算壹日）共同基於意圖為自己不法所有之概括犯意聯
    絡，於九十年八月九日下午，由丁○○駕駛車牌號碼Ｒ五－八七三０號自小客車
    搭載丙○○，由彰化縣和美鎮○○里○○路三三０巷三號丙○○住處出發前往台
    中市市區，於同日晚上八時四十分許，抵台中市豐樂公園正門（位於台中市南屯
    區○○○○路上）附近道路旁後，即由丁○○坐於前開自小客車內負責把風，丙○○則下車負責行竊，丙○○並以徒手用力掀開停在路旁之機車坐墊，伸手進入
    機車坐墊下方置物箱內之方式，連續竊取：（一）甲○○所有置放在車牌號碼Ｏ
    ＬＢ－四０六號機車置物箱內之米格色手提袋一個〔內有行車執照一張、ＰＲＥ
    ＭＩＥＲ牌之價值約新台幣（下同）三百元之手錶一個〕；（二）乙○○所有置
    放在車牌號碼ＹＩＫ－一七七號機車置物箱內之牛仔布皮包一個〔內有汽機車駕
    駛執照各一張、機車行車執照一張、國民身分證一張、捐血榮譽卡一張、郵局金
    融卡一張、學生證一張、機車保險卡一張、現金九百元、行動電話機一支（摩托
    羅拉廠牌Ｔ２６８８型）〕。得手後，丙○○復轉往豐樂公園後門（位於台中市
    南屯區○○○路上）尋覓機車，而丁○○則駕車跟隨在後負責把風。丙○○再承
    前概括犯意，以前開方法，竊取戊○○所有置放在車牌號碼ＫＶＦ－三七０號機
    車置物箱內之帆布製背包一個（內有裕毛屋員工證一張、筆記簿一本），得手後
    ，丙○○則將戊○○所有之帆布製背包一個（連同背包內有裕毛屋員工證一張、
    筆記簿一本）攜回丁○○駕駛前開自小客車右前座處放置，並將所竊取之乙○○
    所有之捐血榮譽卡一張、郵局金融卡一張，及現金九百元藏放其所穿之左腳鞋內
    ，將乙○○所有之行動電話機（摩托羅拉廠牌Ｔ２６８８型）藏放在口袋內，並
    將其餘甲○○所有之米格色手提袋一個（內有行車執照一張、ＰＲＥＭＩＥＲ牌
    手錶一只），及乙○○所有之牛仔布皮包一只（內有汽機車駕駛執照各一張、機
    車行車執照一張、國民身分證一張、學生證一張、機車保險卡一張）丟棄在台中
    市○○○○路與永春東一路七八八巷口旁空地草叢內。嗣於同日晚上九時十分許
    ，在台中市○○○路（豐樂公園後門）路旁，丙○○在路旁物色欲竊取之機車時
    ，因行跡可疑，為警攔檢查獲，並在台中市○○○路上查獲坐於前開自小客車駕
    駛座負責把風之丁○○，嗣並在丙○○所穿左腳鞋內查獲乙○○所有之捐血榮譽
    卡一張、郵局金融卡一張、現金九百元，及在丙○○所穿褲子口袋內查獲前揭乙○○所有之行動電話機一支，始查知上情，嗣於翌日（九十年八月十日）上午六
    時三十分許，丙○○由警方帶同在台中市○○○○路與永春東一路七八八巷口旁
    空地草叢內，尋回丙○○丟棄之甲○○所有之米格色手提袋一只（內有行車執照
    一張、ＰＲＥＭＩＥＲ牌之手錶一個），及乙○○所有之牛仔布皮包一只（內有
    汽機車駕駛執照各一張、機車行車執照一張、國民身分證一張、學生證一張、機
    車保險卡一張）。
二、案經臺中市警察局第四分局移送臺灣臺中地方法院檢察署檢察官偵查起訴。
    理  由
一、訊據被告丁○○矢口否認有於右揭時、地與丙○○共同連續竊盜之事實，辯稱：
    伊對於右揭另案被告丙○○連續竊盜之犯行並不知情，當日因肚子痛才去豐樂公
    園上廁所，並未在丙○○竊盜之時，擔任把風之工作云云。經查：
（一）本件另案被告丙○○夥同被告丁○○於九十年八月九日，在台中市豐樂公園附
      近以徒手掀開停在路旁之機車坐墊，伸手進入機車坐墊下方置物箱內之方式，
      竊取如事實欄所示之甲○○所有置放在車牌號碼ＯＬＢ－四０六號機車置物箱
      內財物、乙○○所有置放在車牌號碼ＹＩＫ－一七七號機車置物箱內之財物及
      戊○○所有置放在車牌號碼ＫＶＦ－三七０號機車置物箱內之財物，得手後，
      丙○○則將戊○○所有之帆布製背包一個（連同背包內有裕毛屋員工證一張、
      筆記簿一本）攜回丁○○駕駛前開自小客車右前座處放置，並將所竊取之乙○○所有之捐血榮譽卡一張、郵局金融卡一張，及現金九百元藏放其所穿之左腳
      鞋內，將乙○○所有之行動電話機（摩托羅拉廠牌Ｔ２６８８型）藏放在口袋
      內，將其餘甲○○所有之米格色手提袋一個（內有行車執照一張、ＰＲＥＭＩ
      ＥＲ牌手錶一個），及乙○○所有之牛仔布皮包一個（內有汽機車駕駛執照各
      一張、機車行車執照一張、國民身分證一張、學生證一張、機車保險卡一張）
      丟棄在台中市○○○○路與永春東一路七八八巷口旁空地草叢內。嗣於同日晚
      上九時十分許，在台中市○○○路（豐樂公園後門）路旁，丙○○意圖以前開
      方法，在物色欲竊取停在路旁之機車之時，因行跡可疑，為警攔檢查獲，並在
      台中市○○○路上查獲坐於前開自小客車駕駛座負責把風之丁○○，嗣並在丙○○所穿左腳鞋內查獲乙○○所有之捐血榮譽卡一張、郵局金融卡一張、現金
      九百元，及在丙○○所穿褲子口袋內查獲前揭乙○○所有之行動電話機一支，
      始查知上情，嗣於翌日（九十年八月十日）上午六時三十分許，丙○○由警方
      帶同在台中市○○○○路與永春東一路七八八巷口旁空地草叢內，尋回丙○○
      丟棄之甲○○所有之米格色手提袋一個（內有行車執照一張、ＰＲＥＭＩＥＲ
      牌之手錶一個），及乙○○所有之牛仔布皮包一個（內有汽機車駕駛執照各一
      張、機車行車執照一張、國民身分證一張、學生證一張、機車保險卡一張）等
      情，業據丙○○供述在卷，並經被害人甲○○、乙○○、戊○○於警詢中指訴
      綦詳，並有台中市警察局第四分局南屯派出所職務報告一份、搜索扣押筆錄二
      紙、現場圖二份、贓物保管收據四紙、照片十二幀及贓物清冊一份附卷可稽（
      均附於九十年度偵字第一四四六四號偵查卷中）。而另案被告丙○○所犯上開
      竊盜罪，亦經本院以九十年度易字第三三０九號判決判處有期徒刑六月，如易
      科罰金，以三百元折算一日，有本院九十年度易字第三三０九號刑事判決一份
      在卷可稽。
（二）另案被告丙○○係於九十年八月九日下午，搭乘丁○○所駕駛之自小客車，從
      彰化縣和美鎮前來台中市，於同日晚上八時四十許，即直接前往台中市豐樂公
      園，而另案被告丙○○隨即在豐樂公園正門（位於台中市南屯區○○○○路上
      ）附近道路旁，竊取被害人甲○○、乙○○所有機車置物箱內之財物。嗣轉往
      豐樂公園後門（位於台中市南屯區○○○路上），竊取被害人戊○○所有機車
      置物箱內之財物後，將被害人戊○○所有之帆布製背包一個（內有裕毛屋員工
      證一張、筆記簿一本）置放在丁○○所駕駛之自小客車右前座處，而為警查獲
      之情，業據被告丁○○、另案被告丙○○於警、偵訊及本院九十年度易字第二
      六八四號案件審理時所供述明確。而被告丙○○在豐樂公園後門，竊取被害人
      戊○○所有財物後，即再度至路旁，意圖以前開方法，再行竊取他人財物時，
      因行跡可疑為警盤查查獲時，隨即在附近向心南路路旁，查獲坐於路旁自小客
      車駕駛座之丁○○之情，業據證人即現場巡邏警員巫嘉芳於本院九十年度易字
      第二六八四號案件審理時證述明確，並有證人巫嘉芳繪製之現場圖一紙附於該
      卷宗內可稽，證人巫嘉芳復證述從被告丁○○停車的位子可以看到另案被告丙○○在做什麼等語（見本院九十年度易字第二六八四號卷九十年十月二十三日
      審判筆錄），則被告丁○○若未與另案被告丙○○共同竊盜，何以丙○○將所
      竊得之被害人財物置於伊車內右前座時，被告丁○○均未置一言？是被告丁○○顯係在另案被告丙○○著手行竊被害人機車置物箱內之財物時，駕駛自小客
      車在旁負責把風，至堪認定。
（三）再參以被告丁○○前於八十九年間所犯竊盜案件中，係夥同綽號「阿彬」之人
      ，連續七次，在台中市豐樂公園或其附近路旁等處，由丁○○駕駛車牌號碼Ｂ
      二－三三八六號自小客車在旁負責把風，而由綽號「阿彬」者則下手撬開被害
      人停放路旁機車置物箱內之財物，此業經本院九十年度易字第二六八四號刑事
      判決認定在案，有判決書一份在卷足憑。如是，以本件與上開竊盜案件之行為
      態樣相比較，均係被告丁○○夥同他人共同竊盜，而被告丁○○亦均係駕駛自
      小客車在旁負責把風，僅上開竊盜案件係推由綽號「阿彬」者下手實施竊盜行
      為，而本件則推由另案被告丙○○下手實施竊盜行為，此益證本件被告與另案
      被告丙○○二人，係共同基於意圖為自己不法所有之概括犯意聯絡，於九十年
      八月九日，由彰化縣和美鎮前來台中市豐樂公園竊取他人機車置物箱內之財物
      之事實。
（四）至於被告丁○○雖辯稱：自彰化縣和美鎮至台中市，係為了找朋友，因臨時肚
      子痛欲上廁所，始將自小客車開至豐樂公園，伊下車上廁所後，不知丙○○在
      竊取他人財物云云。惟另案被告丙○○在本院九十年度易字第三三０九號案件
      中，已於警詢時供稱：「（問：行竊之後你如何與他（指丁○○）聯絡？）我
      打電話通知他前來載我離開，大約在九日二十一時十分通知他。」等語（見九
      十年度偵字第一四四六四號偵查卷宗第一一頁反面），並未提及有關丁○○肚
      子痛上廁所之情事。另案被告丙○○亦於偵訊時供述：「他載我到豐樂公園後
      先走，是過了半小時後我再打電話給他，要他來載我。」、「（丁○○載你到
      豐樂公園何處？）大門口，我下車後他便開車走了，我有看到他開車走。」、
      「（你所偷的一只手提袋是放在他車子何處？）前座，我坐的地方，我是開車
      門將手提袋放進去的，當時丁○○在廁所，當時車子是沒有發動，但是沒有鎖
      。」、「（你有看到他去上廁所？他有無看到你？）有。我有跟他打招呼，他
      說他去上廁所，當時我在側門。」等語（見九十年度偵字第一四四六四號偵查
      卷宗第五九、六十頁），如是，另案被告丙○○搭乘丁○○之自小客車至豐樂
      公園後，即已下車，且被告丁○○便將自小客車開走，約過了半小時，另案被
      告丙○○始打電話叫被告丁○○至豐樂公園載他，是時被告丁○○始告知被告
      丙○○要去上廁所之情事。又另案被告丙○○於本院九十年度易字第三三０九
      號案件審理時則供述：「我還沒偷戊○○之前我打電話叫他過來，他過來後，
      車停好交車鑰匙給我，他說他要去上廁所，我就把戊○○偷到的袋子放進車前
      座，我再去偷別的。」等語，對於有關被告丁○○向另案被告丙○○提出上廁
      所時間之先後順序，另案被告丙○○之供述已然不一致；而被告丁○○於本院
      九十年度易字第三三０九號案件中，先於警詢時供述：「我們到達台中後，因
      我肚子不舒服，即往豐樂公園（後門處）上廁所，到達台中約二十時三十分許
      。」、「我至廁所約十五至二十分鐘，當時到達豐樂公園後，我們兩人同時下
      車，我跟丙○○說我要去上廁所，丙○○我就不知去那裏了。」等語；嗣於偵
      訊時證述：「是我載丙○○去的，但我去上廁所，後來丙○○打行動電話給我
      ，我才去載他。」、「（問：為何會跑到豐樂公園？）是去上廁所，因在樹德
商專處肚子痛想上廁所，我跟丙○○說，所以便到豐樂公園上廁所。」、「在
      潮港城後，我車子停在路邊，便下車去上廁所，而丙○○在做什麼我不知道，
      當時我先下車，車子沒有熄火，鑰匙也未拔，上完廁所後我便坐在車上，才剛
      上車警察便來了。」、「（問：自始到尾你車子有無移動過？）沒有，我直接
      去上廁所，回來後到車上便被警察查獲。」等語（見九十年度偵字第一四四六
      四號偵查卷宗第十四、十五、六一、六二頁）；嗣於本院審理時供述：「起訴
      書不實在，我那天有與丙○○一起去豐樂公園，我與丙○○沒有仇恨，沒有得
      罪過他。當天我與丙○○到豐樂公園時，我將丙○○放在豐樂公園正門，因為
      我要上廁所，去買衛生紙，我後來是到後門的廁所去上。買完衛生紙丙○○就
      叫我載他去後門，我就去上廁所，我從廁所出來之後警察就來了。我當天車停
      在豐樂公園後門。我到台中豐樂公園是晚上八點多，快到豐樂公園的時候，我
      有向丙○○說我肚子痛，他沒有說話。我去上廁所的斜對面有一家便利商店，
      我在那邊買衛生紙。我沒有到過公園的側門。證人沒有向我說他要去偷車。我
      上完廁所後，看到丙○○坐在機車上面。」等語（見本院九十一年三月五日審
      判筆錄），由被告丁○○所供述之情節以觀，伊係至豐樂公園後門後，即先告
      知另案被告丙○○因肚子痛欲上廁所，且係先去購買衛生紙，再去上廁所，自
      小客車沒有熄火，鑰匙未拔取，並未離開豐樂公園，待上完廁所後，即回自小
      客車上，不久即為警查獲，因被告發生肚子痛之事，對被告及另案被告丙○○
      而言，在當日應屬記憶深刻之事，何以被告與丙○○所供述時間先後，會有如
      此落差？則被告上開之供詞，頗令人質疑。又以被告與丙○○二人前後所為供
      述而言，就渠等二人至豐樂公園後，丙○○係在大門處下車，抑或是在後門處
      下車？就被告丁○○是否曾駕駛自小客車離去，再由丙○○打電話叫被告丁○○回豐樂公園載丙○○後，被告丁○○始去上廁所？抑或是渠等二人至豐樂公
      園後，被告丁○○均未離去，便直接去上廁所？又就被告丁○○所駕駛之自小
      客車是否曾熄火，被告丁○○是否將車鑰匙交予另案被告丙○○？抑或是未曾
      熄火，車鑰匙均未拔去交予另案被告丙○○等情？被告與丙○○二人既均經歷
      上開之事，則渠等二人間彼此間之供述理應一致才是，何以渠等二人對同一事
    件之描述會供述不一，由此可見被告丁○○與另案被告丙○○二人前開供述，
      顯係事後彼此互相意圖串證所為，均委無足採。
（五）綜上所述，被告丁○○上開所辯，顯係推諉卸責之詞，不足採信。本件事證明
      確，被告丁○○之犯行，應堪認定。
二、核被告丁○○所為，係犯刑法第三百二十條第一項之竊盜罪。被告與丙○○二人
    ，就事實欄所示之犯行間，具有犯意聯絡及行為分擔，為共同正犯。又被告先後
    多次犯行，均時間緊接，方法相同，觸犯基本構成要件相同之罪，顯係基於概括
    之犯意為之，為連續犯，依刑法第五十六條之規定以一罪論，並加重其刑。爰審
    酌被告素行不良，曾有竊盜等前科，有臺灣高等法院被告全國前案紀錄表一份在
    卷可按，僅為牟一己之私，恣意與他人共同竊取他人置放在機車置物箱內之財物
    ，視他人財物為俎上肉，造成他人損失及不便，且嚴重影響社會秩序，惡性非輕
    及犯後猶飾詞卸責，不知悔悟等一切情狀，量處如主文所示之刑，並諭知易科罰
    金之折算標準，以資懲儆。
據上論斷，應依刑事訴訟法第二百九十九條第一項前段，刑法第二十八條、第五十六
條、第三百二十條第一項、第四十一條第一項前段，罰金罰鍰提高標準條例第一條前
段、第二條，判決如主文。
中      華      民      國     九十一    年      三      月    二十二   日
                               臺灣臺中地方法院刑事第四庭
                                      法  官  王  世  華
右正本證明與原本無異。
如不服本判決，應於判決送達後十日內向本院提出上訴狀，上訴於臺灣高等法院臺中
分院( 須附繕本 )。
                                       書記官
中      華      民      國     九十一    年      三      月    二十二   日
附錄本案論罪科刑法條全文：
刑法第三百二十條第一項：
